臺灣臺北地方法院交通事件裁定　　　　96年度交聲字第1003號
原處分機關　交通部公路總局臺北區監理所
異　議　人
即受處分人　甲○○
上列受處分人因違反道路交通管理處罰條例案件，對於交通部公
路總局臺北區監理所民國九十六年八月二十一日所為之處分（原
處分案號：北監自裁字裁四０─ＡＢＩ二０四六三八號），聲明
異議，本院裁定如下：
    主  文
異議駁回。
    理  由
一、異議意旨略以：異議人於民國九十五年五月十日十七時七分
    ，駕駛車號一四二七─ＫＥ自小客車，行經臺北市○○街與
    市○○道路口，由世貿大樓直行，無違規左轉行為，執勤員
    警以目測方式，恣意認定異議人係由東興街左轉市○○道，
    有刻意入善良百姓於違法之嫌，因認原處分不當云云。
二、按汽車駕駛人轉彎時，不依標誌、標線、號誌指示，處新臺
    幣（下同）六百元以上一千八百元以下罰鍰。道路交通管理
    處罰條例第四十八條第一項第二款定有明文。又汽車駕駛人
    有前開條例第四十八條之違規行為者，並予記違規點數一點
    ，同條例第六十三條第一項第一款亦載有明文。
三、經查，異議人甲○○於本院調查時固承認於九十五年五月十
    日十七時七分，有駕駛車號一四二七─ＫＥ自用一般小客車
    ，行經臺北市○○街與市○○道路口，然矢口否認有何違反
    禁止左轉標誌左轉之違規行為，辯稱伊當時係從世貿大樓直
    行，且其後亦跟有很多車輛，伊無違規左轉情事云云。惟依
    證人乙○○即當時執勤並舉發本件違規之臺北市政府警察局
    交通警察大隊松山分隊警員，於本院調查時到庭具結證稱：
    「（請說明當時舉發經過？）我看到異議人的車子從東興街
    南轉西往市○○道過來，我們站在東興街與東寧街中間，從
    東興街轉市○○道在綠燈情況下是禁止左轉，何況當時東興
    街已經變紅燈，所以我們攔裁他，但異議人說他是從世貿大
    樓那邊過來的，並說他沒有違規左轉」、「（你確定異議人
    有違規左轉嗎？）是的」、「我們舉發異議人是他從東興街
    違規左轉，且當時東興街是紅燈，至於異議人所述後面跟了
    很多車過來，那是指從市○○道綠燈過來的車輛」（詳本院
    九十六年十月二十六日訊問筆錄）。本院參諸證人乙○○警
    員與異議人間不僅未有任何怨隙，且係毫不相識之人，衡情
    證人應無設詞攀誣，或虛構違規事實陷害異議人之理，況警
    員執行公務時，本身即受有行政懲處責任之監督，且其到庭
    具結作證，更係以刑事責任擔保其證言之真實性，故證人乙
    ○○警員之前開證述內容，應可採信。次查，交通違規行政
    爭訟之舉證責任原理，應非如刑事案件中，必須超越任何合
    理懷疑，始可為有罪判決之嚴格程度，而係應與民事訴訟之
    舉證責任原理相類似，亦即基本上應就行政機關與人民所各
    自主張有利於己之事實，分配其應盡之舉證責任，而非逕予
    準用刑事訴訟上之「無罪推定」原則，此觀諸行政訴訟法第
    一百三十六條，規定行政訴訟程序準用民事訴訟法第二百七
    十七條舉證責任分配原則之立法意旨，即可明瞭。基此，
    異議人未對於本件執勤員警之舉發有誤，另行提出其他相關
    事證以供調查，僅為空言指摘，且經查亦無任何證據，足資
    證明本件執勤員警確有捏造事實違法取締之情事，故證人乙
    ○○警員本其維護交通秩序、安全職責所為之本件舉發，自
    應受到合法、正確之推定。異議人復自承確有於上揭時、地
    駕前開自小車經過之事實，並有臺北市政府警察局北市警交
    大字第ＡＢＩ二０四六三八號舉發違反道路交通管理事件通
    知單、交通部公路總局臺北區監理所九十六年八月二十一日
    北監自裁字裁四０─ＡＢＩ二０四六三八號違反道路交通管
    理事件裁決書各一件附卷可考。從而，異議人確有駕駛車號
    一四二七─ＫＥ自用一般小客車，於前開時、地，在行經設
    有禁止左轉之路口時，有不依標誌指示之違規行為，應無疑
    問。是原裁決機關即交通部公路總局臺北區監理所據此引用
    道路交通管理處罰條例第四十八條第一項第二款及第六十三
    條第一項第一款（原裁決書漏載「第一項第一款」）之規定
    裁處異議人罰鍰一千八百元，並記違規點數一點，於法即無
    不當，本件異議人之異議為無理由，應予駁回。
四、據上論斷，應依道路交通管理處罰條例第八十七條第二項，
    交通案件處理辦法第十九條，裁定如主文。
中　　華　　民　　國　　96　　年　　10　　月　　29　　日
                  交通法庭    法  官  詹慶堂
上正本證明與原本無異。
如不服本裁定，應於裁定送達後5日內向本院提出抗告狀。
                              書記官  羅欣宜
中　　華　　民　　國　　96　　年　　10　　月　　29　　日
